臺灣高雄地方法院刑事判決　　　　　　　　　　　　九十三年度交易字第三０三號
　　公　訴　人　臺灣高雄地方法院檢察署檢察官
　　被　　　告　甲○○　男　二.
右列被告因公共危險案件，經檢察官提起公訴（九十三年度偵字第二一二六四號），
，被告於本院準備程序進行中，就被訴事實為有罪之陳述，經本院告知簡式審判程序
意旨，並聽取公訴人及被告之意見後，本院合議庭裁定由受命法官獨任依簡式審判程
序審理，判決如左：
    主  文
甲○○服用酒類，不能安全駕駛動力交通工具而駕駛，累犯，處有期徒刑陸月，如易
科罰金，以參佰元折算壹日。
    事  實
一、甲○○身為警察，於民國八十九年間因服用酒類不能安全駕駛動力交通工具案件
    ，經本院以九十年度雄交簡字第一七六號判決判處拘役五十日確定，於民國九十
    年五月十四日易科罰金執行完畢，復於九十二年間又因服用酒類不能安全駕駛動
    力交通工具案件，經本院以九十二年度交簡字第一七七一號判決判處有期徒刑三
    月確定，於九十二年十一月七日易科罰金執行完畢。其猶不知悔改，於九十三年
    十月四日三時許，在位於高雄市○○路某處之朋友家中飲用啤酒二至三瓶後，明
    知其控制力及注意力均已達無法安全駕駛動力交通工具之程度，猶然駕駛車牌號
    碼七Ｓ─五四０六號自用小客車離去。嗣於同日九時三十分許，沿高雄市○○路
    由西向東行駛至南屏路口時，適有由丙○○所駕駛之車牌號碼ＹＷ─六一五七號
    自用小客車自裕誠路之停車格駛出並同向行駛，甲○○所駕駛之上開車輛右前方
    則與劉進幅所駕駛之前開車輛左側車身發生擦撞，經警到場處理，對甲○○進行
    呼氣測試，測得其呼氣所含酒精濃度高達每公升一點一０毫克而知上情。
二、案經高雄市政府警察局鼓山分局移送臺灣高雄地方法院檢察署檢察官偵查起訴。
    理  由
一、本件被告甲○○所犯為死刑、無期徒刑、最輕本刑為三年以上有期徒刑以外之罪
    ，其於準備程序進行中，就被訴事實為有罪之陳述，經告知簡式審判程序之旨，
    並聽取當事人之意見後，本院合議庭裁定由受命法官獨任進行簡式審判程序，合
    先敘明。
二、右揭事實，業據被告於警詢、偵查及本院審理時坦承不諱，並有酒精濃度測試表
    、測試觀察紀錄表、高雄市政府警察局舉發違反道路交通處理事件通知單影本、
    道路交通事故現場圖各一份、高雄市政府警察局交通大隊交通事故談話紀錄表二
    份及現場車損照片六張附卷可佐。按刑法第一百八十五條之三規定所謂「不能安
    全駕駛」，係抽象危險犯，並不以發生具體危險為必要，而對於呼氣酒精濃度已
    達每公升零點五五毫克（○‧五五ＭＧ＼Ｌ）以上，肇事率為一般正常人之十倍
    ，認為已達不能安全駕車之標準；至於上揭數值以下之行為，如輔以其他客觀事
    實得作為「不能安全駕駛」之判斷時，亦應依刑法第一百八十五條之三規定論處
    ，業經法務部八十八年五月十八日以法八八檢字第○○一六六九號函告週知。再
    就醫學文獻所知，酒精對人體造成之影響，於呼氣時酒精濃度達每公升零點二五
    毫克（約合體內血液中酒精濃度五○ＭＧ＼ＤＬ或零點零五％）即會輕度中毒，
    造成輕度協調功能降低；呼氣酒精濃度達每公升零點五毫克時（約合體內血液中
    酒精濃度一○○ＭＧ＼ＤＬ或零點一％）呈現輕度到中度中毒症狀，出現反應較
    慢、感覺減低、影響駕駛之狀況，有行政院國軍退除役官兵輔導委員會臺北榮民
    總醫院八十八年八月五日（八八）北總內字第二六八六八號函文可據。本件被告
    為警測得其呼氣中酒精濃度達每公升一點一０毫克，且其於酒後駕駛過程中，與
    他人發生交通事故，因而為警查獲，顯然無法安全駕駛，有前揭觀察測試紀錄表
    乙紙附卷可佐，依前開說明，足證被告於駕車之始及檢測當時均已因飲酒達不能
    安全駕駛之情狀。是被告上開自白與事實相符，自可採為認定事實之證據，其因
    服用酒類不能安全駕駛動力交通工具之犯罪事實，堪以認定。
三、核被告所為，係犯刑法第一百八十五條之三「服用酒類，不能安全駕駛動力交通
    工具而駕駛罪」。被告前因公共危險案件，經本院以九十二年度交簡字第一七七
    一號判決判處有期徒刑三月確定，於九十二年十一月七日易科罰金執行完畢之事
    實，有臺灣高等法院被告全國前案紀錄表、臺灣高雄地方法院檢察署刑案資料查
    註紀錄表各乙份在卷可按，其受有期徒刑執行完畢後五年內，再犯本件有期徒刑
    以上之罪，為累犯，應依刑法第四十七條規定加重其刑。爰審酌被告身為警察人
    員，明知酒精成分對人之意識、控制能力具有不良影響，超量飲酒後會導致對週
    遭事務之辨識及反應能力較平常狀況薄弱，因而酒後駕車在道路上行駛，對一般
    往來之公眾及駕駛人自身皆具有高度危險性，且前有二次酒後駕車之公共危險案
    件，經本院分別判處拘役五十日、有期徒刑三月確定並執行完畢，竟仍不知警惕
    ，再度酒醉駕車行駛，並擦撞他人車輛而肇事，經警測得呼氣酒精濃度達每公升
    一點一０毫克，漠視自己及公眾行之安全，本不宜寬貸；惟考量被告犯後坦承犯
    行，深表悔悟，賠償劉進幅所受車輛之損害，達成和解，並接受醫院心理諮詢之
    治療，有悔過書、和解書及樂安醫院診斷證明書一份在卷可參，顯見其犯後態度
    良好，有悔改之意，而被告與父母同居，負有扶養父母之義務，其父患有尿毒症
    ，為極重度器障之殘障人士，有戶口名簿、全民健康保險證明卡、中華民國身心
    殘障手冊及診斷證明書各乙份（以上均為影本）附卷可考，被告現從事警察工作
    ，有正當職業，及其犯罪動機、手段等一切情狀，量處如主文所示之刑，併諭知
    易科罰金之折算標準，以示懲儆。至公訴人以被告身為警察，竟多次酒後駕車，
    因而求處被告有期徒刑七月等節，經本院斟酌上開情節，思量再三，猶認公訴人
    求刑尚有未洽，並此敘明。
據上論斷，應依刑事訴訟法第二百七十三條之一第一項、第二百九十九條第一項前段
，刑法第一百八十五條之三、四十七條、第四十一條第一項前段，罰金罰鍰提高標準
條例第一條前段、第二條，判決如主文。
本案經檢察官乙○○到庭執行職務。
中　　　華　　　民　　　國　　九十四　　年　　　一　　　月　　二十七　　日
                                  臺灣高雄地方法院交通法庭
                                      　法　官  楊  佩  蓉
右正本證明與原本無異。
如不服本判決，應於收受送達後十日內向本院提出上訴書狀。
　　　　　　　　　　　　　　　　　　　　書記官  陳  南  瑜
中　　　華　　　民　　　國　　九十四　　年　　　一　　　月　　二十八　　日
附錄本案論罪科刑法條全文︰
刑法第一百八十五條之三
  服用毒品、麻醉藥品、酒類或其他相類之物，不能安全駕駛動力交通工具而駕駛者
  ，處一年以下有期徒刑、拘役或三萬元以下罰金。
